# “滴灌通”被投资企业的分成收入模式会计处理怎么做

提问人：小土豆 211 时间：2023-10-17 21:57:19
客户为拟上市的餐饮客户，目前接受了“滴灌通”的投资，想咨询一下该餐饮门店在接受类似投资的时点，及后续每日偿还分成收入的会计处理应该怎么做？ 滴灌通的创始人是港交所前总裁李小加，滴灌通模式，即收入分成投资，又叫做联营投资。在投资一个经营主体后，通过“每日收入分成合约”（DRC，Daily Revenue Contract）获取其一定比例的营收。通过这种方式，滴灌通既不存在刚性兑付的债务风险，也不会占有经营主体的股权。 从法律关系上来说，DRC是线下小店和滴灌通基金之间签署的一份商业联营合同，主要规定的是基金和小店店主一起联营开设新店，其中滴灌通基金出钱，而小店店主则同意从店面每天的经营收入中提取部分返还给滴灌通基金。除了此要求外，无抵押无担保，不稀释股权，没有对赌和附加条件，不派驻人员，也不干预门店经营。 签署了这份合同的小店，将允许滴灌通每天按照约定的收入分成比例直接从小店的银行账户扣取一定比例的营业收入，作为偿还滴灌通融资的回款。这个约定的收入分成比例是动态变化的，合约签署时最高，然后会随着合约执行时间、累积回款金额的增加，阶梯式的下降，直至为零。

回答人：chenyiwei
由于还款金额为一定期间内营业收入的一定比例，且该比例本身处于动态变化中，故该项负债不属于以摊余成本计量的金融负债，而是以公允价值计量且其变动计入损益的金融负债，根据预计的投资期限，列报为其他流动/非流动负债。
理论上应在每期末根据合约约定的计算规则估算未来需偿还金额的折现值作为公允价值，并相应确认公允价值变动损益；每期实际支付的金额直接冲减该项负债。